臺灣臺中地方法院刑事裁定
111年度單禁沒字第623號
聲  請  人  臺灣臺中地方檢察署檢察官
被      告  謝旻憲


上列聲請人因被告違反毒品危害防制條例案件（110年度毒偵字
第263、2528號），聲請單獨宣告沒收（111年度聲沒字第439號
），本院裁定如下：
    主  文
扣案如附表編號1、3、4所示之物均沒收銷燬；扣案如附表編號2
、5所示之物均沒收。
    理  由
一、聲請意旨略以：被告謝旻憲於附表所示之查獲時、地為警查
    獲施用第一級、第二級毒品案件，業經臺灣臺中地方檢察署
    檢察官於民國111年4月11日以110年度毒偵字第263、2528號
    為不起訴處分確定。查扣案如附表編號1、3、4所示之物，
    係屬違禁物，爰依刑法第40條第2項、毒品危害防制條例第1
    8條第1項前段之規定，聲請宣告沒收並銷燬之；扣案如附表
    編號2、5所示之物，為被告所有供犯罪所用之物，爰依刑法
    第40條第3項之規定，聲請宣告沒收之等語。
二、按違禁物或專科沒收之物得單獨宣告沒收；查獲之第一級、
    第二級毒品，不問屬於犯罪行為人與否，均沒收銷燬之，刑
    法第40條第2項及毒品危害防制條例第18條第1項前段分別定
    有明文。又供犯罪所用之物，屬於犯罪行為人者，因事實上
    或法律上原因未能追訴犯罪行為人之犯罪或判決有罪者，得
    單獨宣告沒收，刑法第38條第2項及第40條第3項亦有明文規
    定。
三、經查：
　㈠被告基於施用第一級毒品海洛因及第二級毒品甲基安非他命
    之犯意，於109年5月30日18時許，在其臺中市○○區○○路000
    號住處，分別以針筒注射海洛因，及以將甲基安非他命置入
    玻璃球燒烤而吸食煙霧之方式，施用第一級毒品海洛因、第
    二級毒品甲基安非他命各1次。嗣於如附表編號3至5所示時
    、地，因違規停車、神情緊張為警攔查，經其同意搜索並主
    動交付而扣得如附表編號3至5所示之物，復經警徵得其同意
    而採尿送驗，結果呈安非他命、甲基安非他命、可待因、嗎
    啡陽性反應。該案經臺灣桃園地方檢察署檢察官以109年度
    毒偵字第3469號提起公訴，再經臺灣桃園地方法院以109年
    度審訴字第1766號判決諭知公訴不受理確定，復由同署檢察
    官以110年度毒偵字第4647號偵辦並呈請臺灣高等檢察署檢
    察長令轉臺灣臺中地方檢察署檢察官以110年度毒偵字第252
    8號加以偵辦。
　㈡又基於施用第二級毒品甲基安非他命之犯意，於109年12月21
    日某時，在同上住處，以將甲基安非他命置入吸食器燒烤而
    吸食煙霧之方式，施用第二級毒品甲基安非他命1次。嗣於
    如附表編號1、2所示時、地，為警持本院核發之搜索票執行
    搜索，扣得如附表編號1、2所示之物，復經警徵得被告同意
    而採尿送驗，結果呈安非他命、甲基安非他命陽性反應。該
    案經臺灣臺中地方檢察署檢察官以110年度毒偵字第263號聲
    請裁定將被告送勒戒處所執行觀察、勒戒，經本院以110年
    度毒聲字第953號裁定送觀察、勒戒，抗告後經臺灣高等法
    院臺中分院以110年度毒抗字第1014號駁回抗告確定，認無
    繼續施用毒品傾向，於111年4月1日執行完畢釋放出所。而
    被告上開各次施用第一級、第二級毒品案件，經臺灣臺中地
    方檢察署檢察官以110年度毒偵字第263、2528號為不起訴處
    分確定等情，業據本院核閱相關卷宗屬實。
　㈢扣案如附表編號1、4所示之物，經送衛生福利部草屯療養院
    及詮昕科技股份有限公司鑑定結果，確均屬第二級毒品甲基
    安非他命；如附表編號3所示之物，經送詮昕科技股份有限
    公司鑑驗結果，確屬第一級毒品海洛因等情，有如附表編號
    1、3、4所示之鑑定書在卷可考，足認確屬毒品危害防制條
    例第2條第2項第1、2款所稱之第一級毒品海洛因及第二級毒
    品甲基安非他命無訛，乃違禁物，應依毒品危害防制例第18
    條第1項前段規定宣告沒收銷燬之，而上開扣案盛裝第二級
    毒品甲基安非他命之包裝袋2只、盛裝第一級毒品海洛因之
    包裝袋1只，無論如何分離，袋內均有極微量之毒品殘留而
    無法析離，足認扣案裝有上開甲基安非他命、海洛因之包裝
    袋，應整體視為第二級毒品甲基安非他命、第一級毒品海洛
    因，亦屬違禁物，應併予沒收銷燬之。
　㈣另扣案如附表編號2、5所示之物，均係被告所有且供施用毒
    品所用之物乙節，業經被告於偵查中供述明確（見臺灣臺中
    地方檢察署110年度毒偵字第263號卷第38頁、第106頁、臺
    灣桃園地方檢察署109年度毒偵字第3469號卷第15頁、第91
    頁），應依刑法第38條第2項前段之規定，宣告沒收。從而
    ，本件聲請人之聲請經核均屬有據，應予准許。
四、依刑事訴訟法第455條之36第2項，毒品危害防制條例第18條
    第1項前段，刑法第38條第2項前段、第40條第2項、第3項，
    裁定如主文。　　
中　　華　　民　　國　　111 　年　　7 　　月　　21　　日
                    刑事第十四庭  法  官  黃司熒
上正本證明與原本無異。
如不服本裁定，應於收受送達後5日內向本院提出抗告狀。（應
附繕本）
                                  書記官  蕭訓慧
中　　華　　民　　國　　111 　年　　7 　　月　　21　　日
【附表】
編號 扣押物 保管字號 鑑驗報告 査獲時、地 偵查案號 1 甲基安非他命1包（驗餘淨重0.2330公克） 臺灣臺中地方檢察署110年度安保字第200號 衛生福利部草屯療養院110年1月15日草療鑑字第1100100091號鑑驗書（見臺灣臺中地方檢察署110年度核交字第209號卷第5頁） 109年12月22日10時許，在臺中市○○區○○路000號 臺灣臺中地方檢察署110年度毒偵字第263號 2 吸食器2支 臺灣臺中地方檢察署110年度保管字第656號 無   3 第一級毒品海洛因1包（驗前毛重0.3021公克） 臺灣臺中地方檢察署110年度毒保字第216號（見臺灣臺中地方檢察署110年度毒偵字第2528號卷第34之1頁） 詮昕科技股份有限公司109年6月16日報告編號D0000000號藥物檢驗報告（見臺灣桃園地方檢察署109年度毒偵字第3469號卷第97頁） 於109年5月30日21時20分許，在桃園市○鎮區○○路000號前 臺灣臺中地方檢察署110年度毒偵字第2528號 4 第二級毒品甲基安非他命1包（驗前毛重0.8630公克） 臺灣臺中地方檢察署110年度安保字第962號（見同上卷第30之1頁） 詮昕科技股份有限公司109年6月16日報告編號D0000000號藥物檢驗報告（見同上卷第95頁）   5 注射針筒1支 臺灣臺中地方檢察署110年度保管字第3202號（見同上卷第38之1頁） 無